

14, boulevard de la Bastille 侕 75012 Paris

né le 21 Août 1993

0610715119

godefroy@acid.team

in Godefroy Ponsinet

Compétences

Typescript Protobuf Golang

Rust iOS) Android C#

React Native NodeJS Babel

GRPC \ GraphQL Mobx

SQL ElasticSearch Docker

Git CI/CD Makefile

Event Sourcing CQRS

ACID Saga pattern

Scrum DDD Kanban

Langues

*** Français Anglais

Centres d'intérêt









GODEFROY PONSINET

Spécialiste en technologies web et mobiles; architecture logicielle; gestion de projet; design produit; mes expériences m'ont amené à avoir en focus principal des problématiques clients et fonctionnelles en parallèle de celles exclusivement techniques, j'aime améliorer mes compétences et les appliquer dans des domaines concrets.

Expériences



Berty Technologies

1 an 8 mois

Lead Developer Produit

sept. 2019 - mars 2020 Paris - France Typescript, Saga Kanban, Achitecture DApp Mobile

Software Engineer

mai 2018 - sept. 2019 Paris - France React Native, Mobx, Go, SQL DApp Mobile, R&D - Front/Back End



United Drivers

Software Engineer

fevr. 2018 - mai 2018 Paris - France React Native, GRPC, Android, iOS App Mobile, MEP, CI/CD



Vente Privée

1 an

Développeur Full Stack

fevr. 2017 - fevr. 2018 Paris - France React, NodeJS, C#, ElasticSearch, Kibana Micro Services & CQRS, CI/CD

Formations



École 42

3 ans

Étudiant

juil. 2013 - juil. 2018 Paris - France Makefile, C, C++ Architecture logicielle, Sécurité